【裁判字號】    92,易,795
【裁判日期】    920912
【裁判案由】    傷害等
【裁判全文】
臺灣臺南地方法院刑事判決                          九十二年度易字第七九五號
    公  訴  人  臺灣臺南地方法院檢察署檢察官
    被      告  乙○○
右列被告因傷害等案件，經檢察官聲請簡易判決處刑（九十二年度調偵字第三四號）
，經本院新市簡易庭認為不宜以簡易判決處刑，移由本院刑事庭審理，本院判決如左
：
    主      文
乙○○以加害生命之事，恐嚇他人致生危害於安全，處有期徒刑貳月，如易科罰金，
以參佰元折算壹日。緩刑貳年。又被訴傷害部分不受理。
    事      實
一、乙○○於民國（下同）九十一年八月十八日晚上八時十七分許，在臺南縣安定鄉
    港尾村一之十七號前，因酒後心情不佳，見甲○○在該處散步，竟徒手毆打甲○
    ○（傷害部分業經甲○○撤回告訴），甲○○見狀後即高呼：「救人」一語，乙
    ○○聽聞後，遂基於恐嚇他人安全之犯意，以加害生命之事，向甲○○出言恫嚇
    ：「你再叫救人，要給你死」等語，致甲○○因而心生畏懼。
二、案經臺南縣警察局善化分局報告臺灣臺南地方法院檢察署檢察官偵查起訴。
    理      由
一、訊據被告乙○○矢口否認有何恐嚇危害安全之犯行，辯稱：我沒有這樣講云云。
    然查，告訴人甲○○自警訊、偵查以迄本院審理時均陳稱：「我即呼叫救人，乙
    ○○竟又對我說：你再叫救人要給你死」，「（被告說要讓你死時，是否會令你
    害怕？）會，當然會」，「他確實有這樣講，他說：『如果再叫救人，要給你死
    』」等語明確（見臺南縣察局善化分局九十一年八月二十日、臺灣臺南地方法院
    檢察署九十一年度偵字第九八九四號偵查卷九十一年十月三日訊問筆錄、本院九
    十二年七月二十五日），經核與被告乙○○於偵查中供稱：「我想應該有說要給
    被害人（按指甲○○）死的話等語」大致相符（見臺灣臺南地方法院檢察署九十
    一年度偵字第九八九四號偵查卷九十一年十月三日訊問筆錄），且告訴人甲○○
    上開所言，復與證人林胡金來於警訊中所證述：「乙○○叫甲○○不要再喊叫，
    不要跑，不然要給甲○○死」等語一致（見臺南縣警察局善化分局九十一年八月
    十九日警訊筆錄），是徵諸告訴人甲○○所陳述之詞前後一致，然被告於警訊中
    辯稱：我當時酒醉了，不記得是否有說過這話云云，於本院審理時復辯稱：我沒
    有這樣講云云，一為不記得有恐嚇危害安全之行為，一為清楚記得未出此言，前
    後所辯顯然歧異，足見被告嗣後顯然歧異之辯詞不可採信，益徵告訴人甲○○、
    證人林胡金來所陳與事實較為吻合而屬可信，是被告乙○○於前開時、地，確有
    出言恫嚇告訴人甲○○，要屬無疑。再者，被告所稱：「你再叫救人，要給你死
    」等語，客觀衡之，確足致一般之人心生畏懼。綜上各情相互酌參，被告自白之
    部分，經核與事實相符，堪可採信，然矢口否認部分，則顯係臨訟諉責飾卸之詞
    ，難資憑採。本案事證明確，被告恐嚇危害安全之犯行，應堪以認定。
二、核被告乙○○所為，係犯刑法第三百零五條之恐嚇危害安全之罪。爰審酌被告犯
    罪之動機、目的、對告訴人甲○○所生之危害非輕，業已與告訴人達成和解，惟
    犯後矢口否認、態度欠佳等一切情狀，量處如主文所示之刑，並諭知如易科罰金
    以三百元折算一日之標準，以資儆懲。查被告未曾受有期徒刑以上刑之宣告，有
    卷附臺灣高等法院被告全國刑案資料表可按，且被告乙○○業與告訴人甲○○達
    成和解，有臺南縣安定鄉公九十二年五月十九日所民字第○九二○○○四八五九
    號函及所附之調解書一份在卷足考，是被告乙○○經此起訴審判，當知所警惕，
    信無再犯之虞，本院認所宣告之刑以暫不執行為適當，併諭知緩刑二年，用啟自
    新。
三、按告訴乃論之罪，告訴人於第一審辯論終結前得撤回其告訴，又告訴經撤回者，
    應諭知不受理之判決，刑事訴訟法第二百三十八條第一項、第三百零三條第三款
    分別定有明文。查本件告訴人甲○○告訴被告乙○○傷害案件，臺灣臺南地方法
    院檢察署檢察官聲請簡易判決處刑書內認係觸犯刑法第二百七十七條第一項之罪
    ，依同法第二百八十七條之規定，須告訴乃論。茲據告訴人甲○○撤回告訴，有
    上開調解書狀一紙在卷可稽，依照首開說明，此部分爰不經言詞辯論，逕為諭知
    不受理之判決。
據上論斷，應依刑事訴訟法第四百五十二條、第二百九十九條第一項前段、第三百零
三條第三款、第三百零七條，刑法第三百零五條、第四十一條第一項前段、第七十四
條第一款，罰金罰鍰提高標準條例第一條前段、第二條，判決如主文。
本案經檢察官李宗貴到庭執行職務
中      華      民      國      九十二      年      九      月    十二  日
                                      臺灣臺南地方法院刑事第六庭
                                            審判長法  官  黃光進
                                                  法  官  陳映佐
                                                  法  官  黃翰義
右正本證明與原本無異。
如不服本判決，應於送達後十日內，向本院提出上訴狀。
                                                  書記官  林憶梅
中      華      民      國    九十二      年      九      月    十二  日
附錄本案論罪科刑法條全文：
中華民國刑法第三百零五條(恐嚇危害安全罪)
以加害生命、身體、自由、名譽、財產之事，恐嚇他人致生危害於安全者，處二年以
下有期徒刑、拘役或三百元以下罰金。


司法院資訊處製作；財團法人民間司法改革基金會備份。
